【裁判字號】    99,上易,2407
【裁判日期】    991123
【裁判案由】    詐欺等
【裁判全文】
臺灣高等法院刑事判決              99年度上易字第2407號
上  訴  人
即  被  告  林秋秋
上列上訴人因偽造文書等案件，不服臺灣臺北地方法院99年度訴
字第114號，中華民國99年8月27日第一審判決（起訴案號：臺灣
臺北地方法院檢察署98年度偵字第17763號），提起上訴，本院
判決如下：
    主  文
上訴駁回。
    事實及理由
一、本案經本院審理結果，認第一審以被告林秋秋共同連續犯刑
    法第339條第1項之詐欺罪，判處有期徒刑1年，減為有期徒
    刑6月，如易科罰金以銀元300元即新臺幣900元折算1日，核
    其認事用法及量刑均無不當，應予維持，並引用第一審判決
    書記載之事實、證據及理由（如附件）。
二、原審法院依據證人即共犯馮尚彬、康禎緯、何秀琴於警詢、
    偵查、原審審理時之自白及證述，證人即花旗銀行副理方永
    仕、瑞達公司之名義負責人許雅君、何國祥、馮文清、黃姝
    銜（分別為共犯何秀琴之兄、配偶、婆婆）之證述，復有六
    竹診所之診斷證明書、財團法人天主教湖口仁慈醫院之乙種
    診斷證明書、私立修慈康復之家之證明書、何秀琴之勞工保
    險被保險人投保資料表影本、美商花旗銀行97年6月5日(97)
    政查字第16728號函及檢附之何秀琴信用卡申請書、消費明
    細、月結單影本、遠東國際商業銀行97年5月27日(97)遠銀
    財富字第628號函及檢附之何秀琴帳戶開戶資料及往來明細
    、瑞達欣業有限公司之遠東國際商業銀行存摺往來明細分戶
    帳、花旗銀行何秀琴信用卡申請書、申請所附資料、消費明
    細及月結單影本、財團法人天主教湖口仁慈醫院之乙種診斷
    證明書、何秀琴之中華民國殘障手冊影本、重大傷病免自行
    部份負擔證明卡影本、全民健康保險證明卡影本、遠東國際
    商業銀行98年8月18日(98)遠銀詢字第0001076號函及檢附之
    瑞達公司、瑞達行銷有限公司之開戶資料、往來名細、勞工
    保險局99年1月27日保承資字第09910029220號函及檢附之瑞
    達公司之加保申報表影本、花旗(台灣)商業銀行99年2月10
    日(99)證查字第29384號函及檢附之何秀琴信用卡申請書及
    申請所附資料影本、中國信託商99年5月26日刑事陳報狀及
    檢附之何秀琴信用卡申請書影本、中國信託99年7月13日陳
    報狀及檢附之消費明細及申請所附資料影本、中國信託99年
    7月22日陳報狀及檢附之消費明細等資料。再參以被告於原
    審訊問時部分自白：每個月康禎緯告訴我應該要匯款多少給
    瑞達，就是按照他講的數字去匯款，康禎緯告訴我這是培養
    人頭財力的薪資轉帳，我就知道我匯款的錢就是要給康禎緯
    培養人頭的財力等語（見原審卷第77頁）。相互勾稽，為綜
    合之判斷。以被告所辯不知情、僅貪圖利息，惟被告稱借款
    8萬多元而賺取5萬多元之利息，顯與情理不符。於判決理由
    內詳予說明指駁，認被告所辯，係卸責之詞，殊無可採，被
    告事證明確，犯行足以認定。被告上訴意旨，仍執前詞，否
    認犯罪，核無理由。至被告上訴另稱：原判決對其量刑重於
    其他共犯，且對共犯宣告緩刑，量刑不當云云。惟查原判決
    審酌共犯馮尚彬、康禎緯犯後坦承犯行，康禎緯並已清償花
    旗銀行及中國信託之刷卡金額，有還款協議書、郵政劃撥儲
    金存款收據、中國信託之收款憑證、清償證明附卷可資，均
    有悔意及弭補損害，而被告始終否認犯行，並無悔意等情節
    而量刑，並無不合，被告此部分上訴，亦無理由，其上訴自
    應予以駁回。
三、至被告聲請傳訊共犯熊馮尚彬、康禎緯、何秀琴及花旗銀行
    相關部門人員、瑞達公司股東云云。惟共犯馮尚彬、康禎瑋
    、何秀琴均於原審到庭作證，自無重覆傳喚之必要。至其聲
    請傳訊其餘不知姓名之人，因本件事證已臻明確，無調查之
    必要，附此敘明。
四、據上論斷，應依刑事訴訟法第368條、第373條，判決如主文
    。
本案經檢察官王壬貴到庭執行職務。
中    華    民    國    99    年    11    月    23    日
                  刑事第七庭審判長法  官  趙功恆
                                  法  官  游紅桃
                                  法  官  楊智勝
以上正本證明與原本無異。
不得上訴。
                                  書記官  潘文賢
中    華    民    國    99    年    11    月    23    日
附錄本案論罪科刑法條全文：
刑法第215條
從事業務之人，明知為不實之事項，而登載於其業務上作成之文
書，足以生損害於公眾或他人者，處3年以下有期徒刑、拘役或5
百元以下罰金。
刑法第216條
行使第210條至第215條之文書者，依偽造、變造文書或登載不實
事項或使登載不實事項之規定處斷。
刑法第339條第1項
意圖為自己或第三人不法之所有，以詐術使人將本人或第三人之
物交付者，處5年以下有期徒刑、拘役或科或併科1千元以下罰金
。

司法院資訊處製作；財團法人民間司法改革基金會備份。
